

0703137377

Rue du marché, Maarif

, Casablanca



Permis B

Educations

2020-2021

License Professionnel

L'ÉCOLE SUPÉRIEURE DE TECHNOLOGIE

- Filière : Ingénierie des Applications Mobiles
- Projet de Fin d'Études : Réalisation d'une application multi-Cloud pour l'Espace numérique de Travail de l'EST-SALE

2018-2020

Diplôme Universitaire de technologie

ECOLE SUPERIEURE DE TECHNOLOGIE

- Filière : Administration réseaux informatiques
- Projet de Fin d'Études : Mise en place d'une
- infrastructure réseau sécurisée à l'École
- Supérieure de Technologie.

2018-2020

Baccalauréat

GROUPE SCOLAIRE ANNAKHIL

Branche: Science Physique

Skills

- FortiGate
- VMware
- infrastructur Zabbix
- OPENVMS
- Windows
- Azure
- Active Directory

Languages

- Français
- Anglais
- Arabe

HAMZA CHKOURA

SYSTEM ADMINISTRATOR

Profile

Je suis un professionnel passionné et motivé qui cherche de nouvelles opportunités dans le domaine de l'informatique, particulièrement dans l'administration des systèmes. J'ai une longue histoire d'administration de systèmes informatiques. Je suis reconnu pour ma capacité à acquérir des compétences rapidement, et je suis convaincu que mon expérience et mes compétences peuvent apporter une grande valeur à n'importe quelle

Professional experiences

November 2023 - Present

WALDEN DIGITAL

SDP EXPLOITATION

- surveiller le bon déroulement des opérations
- Résolution d'incidents de base de données RDB de niveau 1
- contrôle des traitement sur le système OPENVMS
- créer des bases de données de test openvms
- mise à niveau du système vers une version plus récente
- exécution du processus nécessaire pour chaque client
- créer des répertoires sur le système OPENVMS
- vérifier les trace-logs pour voir si les traitements sont bien terminés

November 2022 - Novembre 2023

BANK OF AFRICA Services International

Assistant infrastructure réseaux & système

- Faire un diagnostic et traiter les incidents d'exploitation au
- · niveau des postes de travail, serveurs et réseaux
- Assurer le support technique sur le Fortinet (Création des
- policy, configuration du VPN IPSEC / VPN SSL)
- Traiter les demandes de services SI (Création et
- configuration des machine Virtuelles Winodws et Linux au
- niveau de vSphere, gérer les requêtes concernant
- l'activation et la création des comptes VPN).
- · Administration d'Active Directory
- Gérer les comptes des utilisateurs au niveau d'Office 365 et
- Azure Active Directory
- Procéder au déploiement des applications métiers et
- · logiciels bureautiques et de sécurité
- Respecter les règles et les principes liés à la Sécurité de
- l'Information
- Monitoring des Serveurs avec Zabbix
- Superviser la sécurité des pcs et serveurs avec le serveur
- · kaspersky endpoint security
- Gestion des Serveurs RHEL (Integration PreProduction)

September 2022 - November 2022

TECHNICIAN SUPPORT

- Resolution and diagnosis of hardware/software incidents (VMware, Dell, Lenovo)
- · Creation and monitoring of "houses" with the manufacturer
- Identify and diagnose network technical incidents
- · Changes in switches and routers at the BMCI and BMCE agencies level
- · Preventive visits and suggestions for improvement.
- Preparation and submission of reports of speeches.